臺灣臺中地方法院民事判決　　　　　　　96年度訴字第1307號
原　　　告　龍億營造有限公司
法定代理人　甲○○
訴訟代理人　林坤賢律師
　　　　　　邱華南律師
被　　　告　超群鋼鐵有限公司
法定代理人　乙○○
上列當事人間損害賠償事件，本院於民國96年7月5日言詞辯論終
結，判決如下：
    主      文
原告之訴及假執行之聲請均駁回。
訴訟費用新臺幣壹萬參仟玖佰陸拾玖元由原告負擔。
    事實及理由
一、原告主張略以：兩造於民國95年1月間簽立鋼筋買賣契約書
    ，原告向被告訂購500噸鋼筋，被告僅依約給付90.825噸。
    嗣於96年1月10日起，原告依約請求被告交貨，被告竟置之
    不理，嗣原告於96年2月8日通知被告於同年月28日交付鋼筋
    126.557噸，另於96年3月3日寄發存證信函通知被告，如未
    於同年月12日交付上開鋼筋，即以該存證信函解除兩造契約
    ，則買賣契約已解除在案。原告為避免延誤工期，曾緊急向
    其他廠商訂購鋼筋，其訂購價格顯然與被告出售價格有差異
    ，原告因被告有前開遲延違約事由而受有買賣價差新臺幣（
    下同）130萬9360元之損害（計算式：每噸鋼筋差價3200元
    ×未交付鋼筋409.175噸），且解除權之行使，不妨礙損害
    賠償之請求（民法第260條），爰依民法第231條第1項規定
    及兩造契約第7條第2款提起請求損害賠償。並聲明：被告應
    給付原告130萬9360元，及自起訴狀繕本送達翌日起至清償
    日止按年息5%計算之利息；願供擔保，請准宣告假執行。
二、被告抗辯略以：兩造契約約定指定交貨之工地為「文心豐華
    」，且原告遲未支付95年4月、7月貨款，原告係96年1月25
    日給付上開貨款，被告曾於95年7月至96年1月間對原告口頭
    解除契約，原告係被告已表示解約後，遲至96年2月8日始委
    託邱華南律師發函要求被告交貨，且該函中竟要求被告將鋼
    筋交貨至「總誼文心豐樂工地」，顯已逾原訂契約之交貨工
    地範圍，被告並無交貨義務，原告前揭交貨催告亦於法不合
    ，況「文心豐華」工地之工程於95年7月間已完工，原告在
    工程後階段不知為何自己找其他鋼筋供應商等語。並聲明：
    駁回原告之訴。如受不利判決，願供擔保免為假執行。
、本件經兩造整理並協議簡化爭點如下：
一、不爭執事項：（本院採為判決之基礎）
 1、兩造於95年1月5間訂立「預定買賣契約書」，原告向被告購
    買「竹節鋼筋」500噸，單價每噸14000元。被告共交付90.
    825噸。
 2、原告於96年2月8日通知被告於同年月28日交付鋼筋126.557
    噸，交貨地點台中市○○路永春東路口（「總誼文心豐樂工
    地」）。另於96年3月3日寄發存證信函通知被告，如未於同
    年月12日（存證信函誤載95年）交付上開鋼筋，即以該存證
    信函解除兩造契約。
 3、被告於96年2月9日、96年3月9日兩度發函給原告公司，表示
    「兩造契約係指定交付工地文心豐華，且原告遲未支付95年
    4月、7月貨款，原告係96年1月25日給付上開貨款」。
二、主要爭點：
 1、被告曾否於95年7月至96年1月間對原告口頭解除契約？如有
    ，是否發生解除契約之效力？
 2、原告請求被告交貨至「總誼文心豐樂工地」是否與買賣契約
    書約定相符？
肆、得心證之理由：
一、原告主張兩造訂立鋼筋買賣契約之事實，固據其提出預定買
    賣契約書（含訂購單）、律師函、存證信函、被告回覆函文
    、原告與他人之買賣契約等證物為憑，惟被告以前揭情辭置
    辯。而按債務人基於債之關係，固對債權人負有給付義務，
    惟債權人僅得本於債之本旨請求給付。本院衡酌兩造前開預
    定買賣契約書第一條已載明：「訂購內容：如訂購單」，而
    訂購單記載內容則包括：「工地名稱：文心豐華」、「工程
    項目（規格說明）：竹節鋼筋SD28-SD42、單位噸、數量500
    、單價14,000、金額7,000,000」、「以上單價含加工成型
    及運費載達工地」等語。又兩造預定買賣契約書第二條約定
    ：「訂購總金額新臺幣柒佰萬元整，單價詳見訂購內容」等
    語，經核該訂購單第一欄即為「工地名稱」，訂購單所載訂
    購總金額與預定買賣契約書第二條記載相符，又其預定買賣
    契約書第四條雖未填載工地名稱，然交貨地點為「工地壹樓
    甲方之指定地點」，交貨日期則約定為「配合工程進度交貨
    」，則雙方既就本件鋼筋買賣事宜約定訂購內容詳如訂購單
    ，契約書所載買賣金額亦與訂購單相符，參以近年來鋼筋買
    賣價格常有波動，工程進行是否順暢、暨工地地點位於何處
    ，自足以影響出賣人之利潤及成本，故買賣雙方若於契約中
    明定工地地點，應解為係約定該鋼筋僅供該工地之工程使用
    ，而買受人請求出賣人交貨，亦僅得指定以該工地為交貨地
    點，故本件應認兩造買賣契約已約定僅得以訂購單所載工地
    「文心豐華」為交貨地點，則原告於96年2月8日通知被告於
    同年月28日交付鋼筋126.557噸，再於96年3月3日寄發存證
    信函通知被告，如未於同年月12日交付上開鋼筋，即以該存
    證信函解除兩造契約，因其指定之交貨地點為臺中市○○路
    永春東路口「總誼文心豐樂工地」，被告於96年2月9日、96
    年3月9日兩度發函給原告公司，已表明「兩造契約係指定交
    付工地文心豐華」，原告通知被告交付鋼筋於其他工地，尚
    與兩造買賣契約書約定不合，其請求本件被告為不符合債之
    本旨之給付，自不發生催告之效力。原告據此請求損害賠償
    ，即屬無據。
二、綜上所述，原告依債務不履行之法律關係請求判決如聲明所
    示，為無理由，應予駁回。原告受敗訴判決，其假執行之聲
    請即失所依據，應併予駁回。
三、兩造其餘主張及所提證據與本院上開論斷無涉或無違，不予
    贅述。
伍、訴訟費用負擔之依據：民事訴訟法第78條。
中　　華　　民　　國　　96　　年　　7 　　月　　19　　日
                  民事第二庭    法  官  林慧貞
正本係照原本作成。
如對本判決上訴，須於判決送達後20日內向本院提出上訴狀。
中　　華　　民　　國　　96　　年　　7 　　月　　19　　日
                                書記官
